{"related": ["habla", "habladera", "hablado", "hablador", "habladur\u00eda"], "etymology": "From Old Spanish fablar, from Latin f\u0101bul\u0101r\u012b (compare Galician falar, Portuguese falar), present infinitive of deponent f\u0101bulor \u200e(\u201cI chat, converse\u201d), from f\u0101bula \u200e(\u201ctalk, conversation\u201d), from for \u200e(\u201cI speak, say\u201d), from Proto-Italic *f\u0101\u014dr, from Proto-Indo-European *b\u02b0eh\u2082- \u200e(\u201cto speak\u201d).", "url": "https://en.wiktionary.org/wiki/hablar", "definitions": ["(intransitive) to talk; to speak; to communicate using words\n\nHablamos del proyecto. \u2015 We talk about the project.\n\u00bfYa hablaste con \u00e9l? \u2015 Have you already spoken with him?", "(transitive) to speak (a language)\n\nHablo ingl\u00e9s. \u2015 I speak English."], "verb": "hablar", "synonyms": [], "description": "hablar (first-person singular present hablo, first-person singular preterite habl\u00e9, past participle hablado)", "conjugations": {"imperative": {"affirmative": ["", "habla (t\u00fa) - habl\u00e1 (vos)", "hable", "hablemos", "hablad", "hablen"], "negative": ["", "no hables", "no hable", "no hablemos", "no habl\u00e9is", "no hablen"]}, "infinitive": "hablar", "indicative": {"future": ["hablar\u00e9", "hablar\u00e1s", "hablar\u00e1", "hablaremos", "hablar\u00e9is", "hablar\u00e1n"], "preterite": ["habl\u00e9", "hablaste", "habl\u00f3", "hablamos", "hablasteis", "hablaron"], "imperfect": ["hablaba", "hablabas", "hablaba", "habl\u00e1bamos", "hablabais", "hablaban"], "conditional": ["hablar\u00eda", "hablar\u00edas", "hablar\u00eda", "hablar\u00edamos", "hablar\u00edais", "hablar\u00edan"], "present": ["hablo", "hablas (t\u00fa) - habl\u00e1s (vos)", "habla", "hablamos", "habl\u00e1is", "hablan"]}, "pastparticiple": {"plural": {"feminine": "habladas", "masculine": "hablados"}, "singular": {"feminine": "hablada", "masculine": "hablado"}}, "gerund": "hablando", "subjunctive": {"imperfect_se": ["hablase", "hablases", "hablase", "habl\u00e1semos", "hablaseis", "hablasen"], "future": ["hablare", "hablares", "hablare", "habl\u00e1remos", "hablareis", "hablaren"], "imperfect_ra": ["hablara", "hablaras", "hablara", "habl\u00e1ramos", "hablarais", "hablaran"], "present": ["hable", "hables (t\u00fa) - habl\u00e9s (vos)", "hable", "hablemos", "habl\u00e9is", "hablen"]}}, "pronunciations": ["IPA(key): /a\u02c8\u03b2\u031elar/"]}